vi: Loại lớp phủ sáp: Đa dụng; Lớp nền; Lớp phủ ngoài; Khác
th: ประเภทเคลือบแว็กซ์: อเนกประสงค์; เบสโค้ต; ท็อปโค้ต; อื่นๆ
ja: ワックスコートタイプ: 万能; ベースコート; トップコート; その他
es: Tipo de recubrimiento de cera: Multiuso; Capa base; Capa superior; Otro
pt-PT: Tipo de camada de cera: Multiúsos; Camada de base; Camada superior; Outro
nb: Voksbeleggstype: Universal; Grunning; Toppstrøk; Annet
cs: Typ voskového nátěru: Univerzální; Základní vrstva; Vrchní vrstva; Jiné
fi: Vahakerroksen tyyppi: Yleiskäyttöinen; Pohjavaha; Pintavaha; Muu
sk-SK: Typ voskového náteru: Viacúčelový; Základná vrstva; Vrchná vrstva; Iné
pt-BR: Cera tipo de camada: Uso geral; Basecoat; Camada de acabamento; Outros
el: Τύπος επικάλυψης κεριού: Γενικής χρήσης; Βασική επίστρωση; Τελική επίστρωση; Άλλο
zh-CN: 蜡涂层类型: 多用途; 底蜡; 面蜡; 其他
ro-RO: Tipul stratului de ceară: Universal; Strat de bază; Strat de acoperire; Altele
en: Wax coat type: All-purpose; Basecoat; Topcoat; Other
ru: Тип воскового покрытия: Универсальное; Базовое покрытие; Финишное покрытие; Другое
fr: Type de couche de fart: Universel; Couche de base; Couche de finition; Autre
pl: Typ warstwy wosku: Uniwersalny; Baza; Warstwa wierzchnia; Inne
da: Type af vokslag: Universal; Basecoat; Topcoat; Andet
tr: Balmumu kaplama tipi: Çok amaçlı; Astar kat; Son kat; Diğer
nl: Was laag type: Multifunctioneel; Basecoat; Topcoat; Overige
it: Tipo di rivestimento in cera: Multiuso; Basecoat; Topcoat; Altro
bg-BG: Тип восъчно покритие: Универсална; Базово покритие; Финишно покритие; Други
ko: 왁스 코트 유형: 다용도; 베이스코트; 톱코트; 기타
de: Art der Wachsbeschichtung: Allzweck; Basecoat; Topcoat; Sonstige
hr-HR: Vrsta voskastog premaza: Višenamjenski; Temeljni premaz; Završni premaz; Ostalo
hu: Viaszbevonat típusa: Univerzális; Alapozóréteg; Fedőréteg; Egyéb
lt-LT: Vaško sluoksnio tipas: Universalus; Pagrindo sluoksnis; Viršutinis sluoksnis; Kita
sl-SI: Vrsta sloja voska: Večnamensko; Osnovni premaz; Zgornji premaz; Drugo
sv: Typ av vaxbeläggning: Allround; Grundvax; Toppvax; Övrigt
zh-TW: 蠟塗層類型: 多用途; 底蠟; 面蠟; 其他